【裁判字號】    98,監宣,5
【裁判日期】    990319
【裁判案由】    監護宣告
【裁判全文】
臺灣宜蘭地方法院民事裁定               98年度監宣字第5號
聲  請  人  丙○○
上列聲請人聲請監護宣告事件，本院裁定如下：
    主    文
宣告甲○○（男、民國○○年○月○○日生、身分證統一編號：Ｚ0000
00000號）為受監護宣告之人。
選定丙○○（女、民國○○年○○月○○日生、身分證統一編號：Ｚ000
000000號）為受監護宣告之人之監護人。
指定乙○○○（女、民國○○年○月○○日生、身分證統一編號：Ｚ00
0000000號）為會同開具財產清冊之人。
聲請費用新臺幣壹仟元由受監護宣告之人負擔。
    理    由
一、按「對於因精神障礙或其他心智缺陷，致不能為意思表示或
    受意思表示，或不能辨識其意思表示之效果者，法院得因本
    人、配偶、四親等內之親屬、最近一年有同居事實之其他親
    屬、檢察官、主管機關或社會福利機構之聲請，為監護之宣
    告」，民法第14條第1項定有明文。再「法院為監護之宣告
    時，應依職權就配偶、四親等內之親屬、最近一年有同居事
    實之其他親屬、主管機關、社會福利機構或其他適當之人選
    定一人或數人為監護人，並同時指定會同開具財產清冊之人
    」，民法第1111條第1項亦著有明文。
二、本件聲請人丙○○主張其弟甲○○於民國97年11月22日因車
    禍受到重創，致不能為意思表示或受意思表示，或不能辨識
    其意思表示之效果，為此依法聲請對甲○○為監護之宣告等
    語。
三、本院囑託臺灣板橋地方法院審驗甲○○之心神狀況，並採用
    板橋中興醫院馮德誠醫師之精神鑑定報告書，認甲○○於車
    禍顱內出血術後，目前處於精神障礙或其他心智缺陷之狀態
    ，已達完全不能為意思表示或受意思表示或辨識其意思表示
    效果之程度，此有臺灣板橋地方法院99年2月5日板院輔家玉
    98家助59字第009191號函所附非訟事件筆錄、鑑定人結文、
    板橋中興醫院精神鑑定報告書各1件附卷可稽。爰依首開民
    法第14條第1項之規定，宣告甲○○為受監護宣告之人。
四、又聲請人丙○○為甲○○之姊，有意願擔任甲○○之監護人
    ，而甲○○之妻李淑亭、妹李素芬均到庭陳述同意由聲請人
    擔任甲○○之監護人，並由甲○○之母乙○○○擔任會同開
    具財產清冊之人，此有本院99年3月4日訊問筆錄1件在卷可
    佐，爰依首開民法第1111條第1項之規定，選定聲請人丙○○擔任甲○○之監護人，並指定乙○○○擔任會同開具財產
    清冊之人。
五、依民事訴訟法第608條第1項，裁定如主文。
中    華    民    國    99    年    3     月    19    日
                  臺灣宜蘭地方法院家事法庭
                      法  官  周健忠
以上正本與原本無異。
本裁定監護宣告部分不得抗告；如不服本裁定關於選定監護人及
指定會同開具財產清冊之人等部分，應於裁定送達後10日內向本
院提出抗告狀（應附繕本）。
中    華    民    國    99    年    3     月    19    日
                      書記官  姚國華

司法院資訊處製作；財團法人民間司法改革基金會備份。
